【裁判字號】    96,交聲,509
【裁判日期】    970110
【裁判案由】    違反道路交通管理處罰條例聲明異議
【裁判全文】
臺灣士林地方法院交通事件裁定         96年度交聲字第509號
原處分機關  交通部公路總局台北區監理所基隆監理站
異  議  人
即受處分人  甲○○
上列異議人即受處分人因違反道路交通管理處罰條例案件，對於
交通部公路總局台北區監理所基隆監理站民國96年5 月16日所為
之處分（原處分案號：基監字第裁42-RB0000000號），聲明異議
，本院裁定如下：
    主  文
原處分撤銷。
甲○○不罰。
    理  由
一、按汽車停車時，在設有禁止停車標誌、標線之處所不得停車
    ，道路交通安全規則第112 條第1 項第4 款定有明文。又汽
    車駕駛人停車時，在設有禁止停車標誌、標線之處所停車者
    ，處新臺幣（下同）600 元以上1,200 元以下罰鍰，道路交
    通管理處罰條例第56條第1 項第4 款定有明文。
一、原處分意旨略以：異議人即受處分人甲○○所有之車輛8E-7
    126 號自用小客車，於民國96年2 月11日上午10時18分許，
    停放在基隆市○○路前之設有禁止停車標線路段之道路上，
    由基隆市警察局交通警察隊以拍照之方式採證後逕行拖吊，
    並以異議人有「在設有禁止停車標線之處所停車」之違規，
    依違反道路交通管理處罰條例第56條第1 項第4 款規定，處
    罰鍰900 元。
二、異議意旨略以：異議人否認有前揭違規事實，認該路段未清
    楚標示黃線或禁止停車之標誌，且經伊事後至違規地點拍照
    ，證實該路段非黃線區亦無禁止停車之標誌，惟其該路段夾
    雜有黃色、橘色實線，致令異議人無所適從而停放，請相關
    單位儘速重新標示該路段之標線，以免民眾混淆不清而違規
    ，故本件異議人非故意違規，請准予免罰等語。
三、按汽車停車時，在設有禁止停車標誌、標線之處所不得停車
    ，道路交通安全規則第112 條第1 項第4 款定有明文。又汽
    車駕駛人停車時，在設有禁止停車標誌、標線之處所停車者
    ，處新臺幣（下同）600 元以上1,200 元以下罰鍰，道路交
    通管理處罰條例第56條第1 項第4 款定有明文。次按禁止停
    車線，用以指示禁止停車路段，以劃設於道路緣石正面及頂
    面為原則，無緣石之道路得標繪於路面上，距路面邊緣以30
    公分為度。本標線為黃實線，線寬除設於緣石正面者以緣石
    高度為準外，其餘皆為10公分，道路交通標誌標線號誌設置
    規則第168 條第1 、2 項分別定有明文。
四、經查：本件異議人對於前揭時、地，將車輛停放於前述道路
    之事實，並不否認，並有警方現場採證照片1 幀在卷可參。
    惟查該路段所繪製之標線為橘實線，並非黃實線，有異議人
    提出之現場照片4 張附卷可參；且繪製之方式並非劃設於道
    路緣石正面及頂面，距路面邊緣亦遠超過30公分，顯然與上
    開道路交通標誌標線號誌設置規則第168 條第1 、2 項有關
    禁止停車線之規定不符。再者，該路段除橘實線外，另有藍
    實線繪製，亦有使用路人造成混淆之可能。從而，異議人主
    張其非故意違規，尚可採信，本院亦認異議人並無過失，是
    原處分未予詳查，遽予裁罰，尚有未洽，本件異議為有理由
    ，原處分應予撤銷，諭知受處分人不罰。
據上論斷，應依道路交通案件處理辦法第20條前段，裁定如主文
。
中    華    民    國    97    年    1     月    10    日
                              交通法庭法  官  劉秉鑫
以上正本證明與原本無異。
如不服本裁定，應於送達後5日內，向本院提出抗告狀。
                                      書記官  吳尚文
中    華    民    國    97    年    1     月    10    日


司法院資訊處製作；財團法人民間司法改革基金會備份。
